臺灣臺南地方法院刑事判決
108年度交訴字第143號
公  訴  人  臺灣臺南地方檢察署檢察官
被      告  陳韋凱


上列被告因公共危險等案件，經檢察官提起公訴（107 年度調偵
字第799 號），本院判決如下：
    主  文
陳韋凱無罪。
    理  由
一、公訴意旨略以：被告陳韋凱明知酒後駕車易生危險，於民國
    106年4月2日2時40分前某時，在臺南市○○區○○街000號「W商
    務會館」（現改名為「溫馨時尚館」）飲用酒類後，已達不
    能安全駕駛動力交通工具之程度，仍於酒後駕駛車號000-00
    00號自小客車（下稱A車），沿臺南市中西區金華新路由東
    往西方向行駛，嗣被告於同日2時40分許行經該路與金華路3
    段之交岔路口時，亦應注意汽車行駛至交岔路口時，支線道
    車應讓幹道車先行之規定，而依當時情形，並無不能注意之
    情事，竟疏未注意及此，貿然行駛，而不慎與沿金華路3段
    由南往北方向行駛而來、騎乘車號000-000號普通重型機車
    （下稱B車）之告訴人顏妤庭發生碰撞，致顏妤庭因而受有
    右手肘擦挫傷、雙膝擦傷、頭暈等傷害；詎被告於肇事致人
    受傷後，竟基於逃逸犯意，未報警處理或留置現場等待警方
    ，亦未協同配合將顏妤庭送醫即駕車加速逃離，然隨即經不
    詳民眾追回。嗣員警據報前往處理，並對陳韋凱施以呼氣酒
    精測試，結果呼氣酒精濃度測試值達0.92MG/L，始知上情。
    因認被告涉犯刑法第185條之3第1項第1款之酒醉駕車罪、同
    法第185條之4之肇事逃逸罪及道路交通管理處罰條例第86條
    第1項、修正前刑法第284條第1項前段之酒醉駕車肇事致人
    受傷罪等罪嫌。
二、按刑事訴訟法第161 條第1 項規定：「檢察官就被告犯罪事
    實，應負舉證責任，並指出證明之方法。」又認定犯罪事實
    所憑的證據，雖不以直接證據為限，間接證據亦包括在內；
    然無論直接或間接證據，其為訴訟上的證明，須於通常一般
    之人均不致有所懷疑，而得確信其為真實之程度者，始得據
    為有罪的認定。另按犯罪事實應依證據認定之，無證據不得
    認定犯罪事實，刑事訴訟法第154 條第2 項定有明文。犯罪
    事實之認定，應憑證據，如未能發現相當證據或證據不足以
    證明被告犯罪時，自不能以推測或擬制之方法，以為裁判之
    基礎。再不能證明被告犯罪者，應諭知無罪之判決，刑事訴
    訟法第301 條第1 項亦定有明文。
三、公訴意旨認被告涉犯酒醉駕車罪、肇事逃逸罪及酒醉駕車肇
    事致人受傷罪等罪嫌，係以被告於警偵中之供述，證人即告
    訴人顏妤庭於警偵中之證述，證人蘇盈彰、郭俊良、翁國政
    、鄭明智於偵查中之證述，道路交通事故現場圖，道路交通
    事故調查報告表㈠㈡，郭綜合醫院診斷證明書，現場照片20張
    ，道路交通事故當事人酒精測定紀錄表暨其上之酒精濃度檢
    測單，臺南市車輛行車事故鑑定委員會南鑑0000000案鑑定
    意見書、臺灣臺南地方檢察署（下稱臺南地檢署）檢察事務
    官勘驗筆錄及路口監視器翻拍照片10張，溫馨時尚館提出前
    「W商務會館」代駕人員及主管名冊等為其主要論據。
四、訊據被告坦承其於上開車禍碰撞事故發生前某時，在「W商
    務會館」飲用酒類後，嗣其人在所有的A車內而A車行駛至上
    開車禍地點，因A車駕駛人疏未注意支線道車應讓幹道車先
    行，而與顏妤庭所騎乘B車發生車禍碰撞事故，致顏妤庭受
    有前揭傷害，及上開車禍碰撞後A車未停留隨即駛離車禍現
    場，不久A車停車在車禍現場附近，嗣員警據報至現場處理
    ，對其施以呼氣酒精濃度測試結果達0.92MG/L等情，惟堅決
    否認有何酒醉駕車、肇事逃逸、酒醉駕車肇事致人受傷等犯
    行，辯稱：我沒有酒後駕車，當天我與友人蘇文乾至「W商
    務會館」飲酒後，是請「W商務會館」的服務少爺找代駕來
    駕駛A車，車禍碰撞事故發生時我坐在A車副駕駛座、蘇文乾
    坐在後座，當時我在睡覺，發生車禍碰撞後，我有驚醒，我
    叫代駕將A車停在路邊，自己下車走回車禍現場與顏妤庭對
    話，等員警到達現場，幫我開車的人也不見了，之後就到警
    局製作筆錄，A車不是我駕駛的，請為無罪諭知等語。
五、經查：
  ㈠被告於106年4月2日2時40分前某時，在臺南市○○區○○街000號
    「W商務會館」（現改名為「溫馨時尚館」）飲用酒類後，
    被告在其所有之A車內而A車沿臺南市中西區金華新路由東往
    西方向行駛，於同日2時40分許行經該路與金華路3段之交岔
    路口時，因A車駕駛人疏未注意汽車行駛至交岔路口時，支
    線道車應讓幹道車先行之規定，而依當時情形，並無不能注
    意之情事，疏未注意及此，貿然行駛，適有顏妤庭騎乘B車
    沿金華路3段由南往北方向行駛，亦疏未注意閃光黃燈路口
    ，未注意車前狀況，未減速慢行，2車因而發生碰撞事故，
    致顏妤庭受有右手肘擦挫傷、雙膝擦傷、頭暈等傷害；以及
    A車駕駛人在肇事致人受傷後，未停留隨即駛離車禍現場，
    經不詳民眾追回，A車停在車禍現場附近，被告下車走至車
    禍現場與顏妤庭對話，員警據報前往現場處理，並對被告施
    以呼氣酒精測試，其酒精濃度測試值達0.92MG/L等情，有證
    人即告訴人顏妤庭於本院審理中之證述可憑，且有臺南市政
    府警察局第二分局道路交通事故現場圖、道路交通事故調查
    報告表㈠㈡，酒精測定紀錄表，郭綜合醫院診斷證明書，證號
    查詢汽車駕駛人資料（2份），車號查詢汽車車籍，車號查
    詢機車車籍，臺南市政府警察局第二分局107年1月14日南市
    警二偵字第1060651334號函文，臺南地檢署檢察事務官勘驗
    筆錄，臺南市車輛行車事故鑑定委員會108年6月24日南市交
    鑑字第1080644500號函暨附件鑑定意見書在卷可稽，且為被
    告所不爭執，自堪信上開部分事實為真正。
  ㈡公訴意旨主張被告於「W商務會館」飲用酒類後，已達不能安
    全駕駛動力交通工具之程度，仍於酒後駕駛A車於前揭時、
    地，疏未注意閃光黃燈路口，未注意車前狀況，未減速慢行
    ，與顏妤庭所騎乘B車發生上開車禍碰撞事故，致顏妤庭受
    有前揭傷害後，基於肇事逃逸之犯意，未停留隨即駛離車禍
    現場，經不詳民眾追回等情，惟為被告所堅決否認，並以前
    揭情詞置辯。則本案應審究者厥為：被告於「W商務會館」
    飲用酒類後，有無駕駛A車上路？被告是否駕駛A車與顏妤庭
    所騎乘B車發生上開車禍碰撞事故，致顏妤庭受傷後並駕車
    逃逸？茲分述如下：
　⒈證人即告訴人顏妤庭：①於警詢中證稱：我沿金華路南向北行
    駛作直行，與沿金華新路東向西行駛之AVE-0195號自小客車
    （即A車）發生碰撞事故，該車車速很快且無剎車，駛離事
    故現場幾分鐘之後才有一位車主（陳韋凱）出面說要和解，
    我感覺車主有酒味，車主說駕駛AVE-0195號自小客車是由代
    駕所駕駛的。……發生當下我確定無法分辨駕駛人的臉孔也不
    確定是陳韋凱。但車主有表示要私下賠償我，車主說法讓我
    有強迫和解的感覺，之後我聯絡友人代為報警。我車是由目
    擊者幫忙移動，目擊者也沒有看到駕駛人是誰等語（偵卷一
    第35頁）。②於偵查中證稱：我是閃黃燈，對方從我右側開
    過來，我到路中間一半時才發現右側有車過來，我就趕快加
    速，被撞上車尾，我人跟車往前翻滾，當時爬不起來，路人
    幫我連人及車移到路邊，對方往前開然後駛離，有熱心民眾
    去追回來。之後，車子開回來現場我有看到陳韋凱，但我沒
    有發現陳韋凱是從哪裡下車，陳韋凱表示希望不要報警，他
    當時酒氣較重，脅迫語氣希望我不要報警，後來是路人幫忙
    報警。（問：是否能指認是誰撞到妳？）沒有辦法，當時車
    速過快。（問：所以妳無法確認當時駕車與妳發生事故之人
    是誰？）是。（問：肇事當時可否看得出來車上有幾人？）
    當下沒有看到等語（偵卷一第93頁、偵卷三第24頁）。③於
    本院審理中證稱：我記得那時候因為肇事車駛離，我當下是
    被路人扶到車道邊，是由路人代為通知我的家人跟報警，路
    人把我扶到旁邊，我那時候有問肇事車輛在哪裡……，後來肇
    事車輛才駛回，可能大概過了10分鐘左右之後他開回來，當
    下都還沒報警，應該他先開回來的……，是有路人騎機車去追
    回那台車，是把我扶到旁邊的路人跟我講的。我沒有看到被
    告開車回來的情形，但他回來告訴我一直說他是車主。車子
    應該是停在附近，我忘記是停在哪一條路，但是他那時候是
    人走過來的，他回來說他是車主，有一台車停在那邊，我有
    看到。（問：碰撞當時是誰開車，妳沒有看到？）沒有。（
    問：他回到現場這個過程，妳有看到是誰開車嗎？）沒有。
    我記得我有看到肇事車輛，但我不記得它多遠。（問：妳確
    定被告是從那台肇事車輛下車的嗎？）我沒有看到他是不是
    從肇事車輛下來。（問：當時被告有無跟妳承認車子是他開
    的，他是駕駛？）沒有。沒有講到這個。我記得有一個比較
    年輕的男生，可能是被告的朋友，感覺是喝醉的，有在附近
    繞來繞去，好像是這次傳不到的證人（指蘇文乾）。我沒有
    辦法確定他（蘇文乾）從肇事車輛的哪個地方下車，因為我
    坐在路邊，是別的路人陳述那個人跟被告一起在那台車上，
    我有看到那個男的在附近。我沒有親眼看到他從車上下來，
    也不知道他從肇事車輛的哪一個位置下車。我沒有看到事實
    上是誰開肇事車輛回來現場。（問：路人有無跟妳說是誰開
    車？）沒有等語（本院卷第181至196頁）。
  ⒉綜合顏妤庭上開證述，在車禍碰撞事故發生時她無法確定分
    辨駕駛人臉孔，不確定是否被告駕車，沒有辦法指認是誰駕
    駛A車撞上她，目擊者也沒有看到駕駛人是誰。後來肇事車
    輛駛回，沒有看到被告開車回來的情形，沒有看到被告是不
    是從肇事車輛下來，沒有看到事實上是誰開肇事車輛回來現
    場，被告沒有向她承認A車是他開的，被告那時人是走過來
    的，說他是車主，A車是由代駕所駕駛的等語。則依顏妤庭
    上開證述自尚無法證明被告於「W商務會館」飲用酒類後，
    有駕駛A車上路，以及是被告駕駛A車與顏妤庭所騎乘B車發
    生上開車禍碰撞事故，致顏妤庭受傷後並駕車逃逸。又顏妤
    庭於偵查中雖曾證稱：當時對方車速很快，肇事後對方隨即
    離去，約10分鐘後，是被告開車回來跟我處理的等語（偵卷
    三第23至24頁），惟其此部分之證述，經於本院審理中詰問
    顏妤庭，其證稱：我記得是被告自己陳述是他開車回來的。
    （問：但是妳不是講說被告沒有跟妳承認車子是他開的嗎？
    被告到底有無主動跟你承認是他開回來現場跟妳處理的？）
    我不記得了。我不記得我那時候為什麼印象是被告開車回來
    跟我處理，我不記得為何當時跟檢察官這樣講。不記得被告
    有無跟我說車子是他開回來的。我沒有看到事實上是誰開肇
    事車輛回來現場等語（本院卷第194至195頁）。顏妤庭既沒
    有看到是誰開肇事車輛回來現場，沒有看到被告是不是從肇
    事車輛下來，被告也沒有向她承認肇事車輛是他駕駛的，僅
    稱他是車主，肇事車輛是由代駕所駕駛，而目擊者或路人也
    沒有看到是誰開車，顏妤庭亦不記得為何當時跟檢察官說是
    被告開車回來跟她處理的，則顏妤庭偵查中所證稱「約10分
    鐘後，是被告開車回來跟我處理的」等語，尚難遽認確與事
    實相符而可信，自不能僅憑顏妤庭此部分證述即遽認確係被
    告駕駛A車返回車禍事故現場。
　⒊又參酌卷附路口監視器翻拍照片10張（偵卷一第64至67頁）
    所示，僅有拍攝到106年4月2日2時39分許，被告、蘇文乾（
    穿白上衣者）與2位小姐站立在「W商務會館」門口，及A車
    （不知由何人駕駛）駛至「W商務會館」門口，待蘇文乾上
    車後，A車即駛離「W商務會館」。另現場照片20張（偵卷一
    第48至57頁）僅拍攝到A車與B車發生車禍碰撞事故之經過，
    以及車禍後A車停在事故現場附近，A車及B車之車損位置，
    均無有關究係何人在上開時、地駕駛A車之畫面及照片，再
    依卷附107年1月12日偵查佐李振國偵查報告（偵卷一第68頁
    ）所載：「……經先前調閱本市中西區金華新路及康樂街臺
    南市政府警察局所建置之路口錄影監視器畫面顯示，無法確
    認案發前AVE-0195號自小客車（即A車，下同）是何人所駕
    駛，且據本案本分局交通分隊處理員警程建慈職務報告，程
    員到場時陳韋凱已在現場，且未發現追回AVE-0195號自小客
    車的見義勇為路過民眾在場，且據本分局交通分隊調閱的錄
    影監視器畫面亦不能確認案發前後AVE-0195號自小客車是何
    人所駕駛等語。而本轄中西區康樂街108號『W商務會館』在
    案發後前往調閱門口錄影監視畫面，經店家反映該會館有裝
    門口錄影監視器，但是無錄影功能，訪查該會館泊車人員，
    因經過時日甚久，已記不得了，而『W商務會館』於2個月前更
    換經營者名稱為『AP商務會館』」等情。另卷附106年12月25
    日員警程建慈職務報告（偵卷一第69頁）亦記載：「職到場
    處理事故時，該陳韋凱在事故現場向警方表示為是乘坐AVE-
    0195號自小客車乘客，是請W商務會館請代駕駕駛AVE-0195
    號自小客車，職現場處理時並未有追回AVE-0195號自小客車
    之駕駛人在事故現場……」等情。則依上開照片、偵查報告、
    職務報告亦尚無法證明被告於「W商務會館」飲用酒類後，
    有駕駛A車上路，以及是被告駕駛A車與顏妤庭所騎乘B車發
    生上開車禍碰撞事故，致顏妤庭受傷後並駕車逃逸。至於10
    7年5月3日檢察事務官勘驗現場監視器光碟所製作之勘驗筆
    錄內容，僅能證明A車駕駛人駕駛A車與顏妤庭騎乘B車發生
    碰撞後，未停下查看繼續往前開一段距離後迴轉，再由金華
    新路由西往東方向行駛之後左轉金華路三段，而發生碰撞後
    有一機車騎士跟在車號000-0000號自小客車（如警卷之監視
    器翻拍照片），有臺南地檢署檢察事務官107年5月3日勘驗
    筆錄在卷可按（偵卷一第82頁），自亦無法證明是被告駕駛
    A車與顏妤庭所騎乘B車發生上開車禍碰撞事故，致顏妤庭受
    傷後並駕車逃逸。
　⒋另依偵查中向「溫馨時尚館」函查前「W商務會館」代駕人員
    及主管人員名冊，「W商務會館」代駕人員為郭俊良、蘇盈
    彰、鄭明智，組長為翁國政，有AP商務會館（溫馨時尚館蔡
    瓊珠）回函在卷可按（偵卷一第73頁）。查：①證人郭俊良
    於偵查中證稱：106年4月間在「W商務會館」任職，擔任泊
    車服務及代駕。當時負責門口泊車、代駕服務者，編制就是
    我和蘇盈彰。如果人手不足，我們會找計程車支援。106年4
    月2日上班情形忘了，但那段時間只有我與蘇盈彰在排班。
    沒印象在106年4月2日有幫一名開BMW的客人從事代駕。（問
    ：提示他卷第8頁肇事車輛照片，有無印象幫客人代駕該部
    車？）沒有。通常會找我們代駕的都是熟客，他們的車子、
    車牌我都有印象，印象中我代駕過BMW的車，有大7、X5，沒
    代駕過這一部等語（偵卷三第25至26頁）。②證人蘇盈彰於
    偵查中證稱：106年4月有於「W商務會館」任職，我做門口
    泊車。我印象中沒看過在場的陳韋凱，我沒幫他代駕等語（
    院卷第24頁、偵卷一第87至88頁）。③證人鄭明智於偵查中
    證稱：106年4月2日凌晨2時40分許我在「W商務會館」店內
    ，如果郭俊良或蘇盈彰在睡覺的時候，我才會去幫忙，如果
    沒有事情，我就不會去處理，印象中我當天並沒有處理代駕
    業務等語（偵卷一第76至77頁）。④證人翁國政於偵查中證
    稱：（問：是否有將106年4月2日代駕人員代駕何車輛之紀
    錄攜帶到庭？）我們店現在已經改名了，所以之前的資料都
    已經銷毀了，我們公司本來都有紀錄的。我是公司的組長，
    我沒有在代駕等語（偵卷一第76至77頁）。其於本院證稱：
    106年4月2日我在「W商務會館」工作，擔任組長。組長就是
    外場管理跟客人服務，客人服務就是一般的送酒、門口泊車
    、如果客人有需要代駕都是由我安排。客人喝酒後如果有要
    求我們幫他代駕，有駕照的泊車人員就會幫客人代駕回去，
    這是我們有的服務內容。106年4月2日當天我可以確認泊車
    的人員最少會有兩個人。大部分代駕出去的人員，幫客人開
    出去之後，要看路程近或遠，如果是遠程，有可能到那邊再
    拿電話叫計程車來載。我們那邊有排班的計程車，我們的泊
    車人員可能就會叫計程車跟車去把人員載回來，這都有可能
    。（問：106年4月2日凌晨2時40分前，有無幫被告陳韋凱找
    代駕？）我沒有印象等語（本院卷第199至203頁）。綜合上
    開證人郭俊良、蘇盈彰、鄭明智、翁國政之證述，其等或證
    稱：沒有印象在106年4月2日有幫一名開BMW客人代駕，印象
    中沒代駕過這部肇事車輛（即A車）等語；或證稱：印象中
    沒看過在場的被告，沒有幫被告代駕等語；或證稱：印象中
    106年4月2日沒有處理代駕業務等語；或證稱：沒有印象106
    年4月2日凌晨2時40分前有無幫被告找代駕等語。上開證人4
    人既對106年4月2日有無幫被告代駕A車或有無幫被告找代駕
    之事，已經沒有印象，則其等上開所述雖無法證明被告前揭
    所辯者是否為真實，然亦無法據以反面推論車禍事故發生前
    ，確係被告酒後駕駛A車離開「W商務會館」，並與顏妤庭所
    騎乘B車發生上開車禍碰撞事故，致顏妤庭受傷後並駕車逃
    逸。
　⒌參以被告另舉證人蘇文乾於本院證稱：我和被告是普通朋友
    ，106年上半年我曾經跟被告到臺南市康樂街「W商務會館」
    ，我跟被告去而已。我們有先聚餐，在臺南市區的牽手海產
    店，那時大約5、6個人，當時叫了啤酒之類的酒，應該是沒
    有烈酒。我自己是喝啤酒，被告也有喝。吃飯完後被告提議
    說要去「W商務會館」，車停在牽手海產店附近，我們叫代
    駕過來開被告的車載我們過去「W商務會館」。我與被告一
    起到「W商務會館」消費，喝酒、唱歌後，少爺進來買單，
    被告跟少爺結帳。之後我們就等我們的車來，是被告請「W
    商務會館」的少爺幫我們找代駕來開車。應該是少爺把車開
    過來門口接，代駕載我們走。那天我喝蠻多的，我不記得是
    走去停車場直接載我們走，還是車子開來門口接我們走
　　。我、被告及代駕三個人離開店家，我坐副駕駛座後面，被
    告坐副駕駛座。上車不到幾分鐘，下個路口就發生車禍。我
    記得開出來沒多久就發生擦撞。擦撞之後車子沒有停，我在
    車上就有反映好像撞到人，因為我看後面有一台摩托車噴出
    去，有一個路人騎摩托車追來跟我們說撞到人了，駕駛就有
    回頭一下（指迴轉之意）停在路邊。被告就下車。我應該有
    稍微下來看一下就又上車了，就在車旁邊而已。我好像沒有
    去看現場。那時候代駕有下車，我好像聽到代駕說要打個電
    話，之後我就沒有注意他了，過沒幾分鐘就發現代駕不見了
    。被告有過去車禍現場，我在車旁邊稍微看一下。過沒多久
    被告跟我說他應該要去做筆錄，因為聯絡不到代駕。他說他
    先做筆錄再看要怎麼處理，我就在現場再等一下，事後我就
    待在車上等彵做完筆錄聯絡我，我們再回去。後續被告跟我
    電話聯絡，他過來找我說他做完筆錄了，我們就回去了，至
    於如何離開我不記得等語（本院卷第261至279頁）。
　⒍查蘇文乾上開所證述當日事情經過細節，其中有關下列事項
    ，與被告所述情節不符：
　①當日是何人開車去「W商務會館」？被告於本院供稱：是蘇文
    乾駕駛車輛，由他載我等語（本院卷第91頁）。蘇文乾則證
    稱：離開牽手海產店是叫代駕過來開被告的車載我們過去「
    W商務會館」等語。
　②在「W商務會館」泊車台前等車時是誰將車開來？被告於偵查
    中供稱：我認為我當時站在那裡等代駕將車子開過來等語（
    偵卷一第87至88頁）。蘇文乾則證稱：應該是少爺把車開過
    來門口接，代駕載我們走。那天我喝蠻多的，我不記得是走
    去停車場直接載我們走，還是車子開來門口接我們走等語。
　③案發後有無一位熱心騎士追車？被告於偵查中供稱：沒印象
    有熱心騎士追車等語（偵卷一第87至88頁）。惟蘇文乾此部
    分證稱：發生擦撞後有一個路人騎摩托車追來跟我們說撞到
    人了等語，核與顏妤庭前揭所證述及至現場處理員警程建慈
    所出具前揭職務報告所載內容則相符。
　④在「W商務會館」泊車台前，當時有幾人上車？被告於107年1
    月14日警詢中供稱：有我與蘇文乾跟二名女子，那二名女子
    是「W酒店」的服務小姐，我忘記叫甚麼名子，也不知其聯
    絡方式。我當時很醉，我何時上車的也不清楚等語（偵卷一
    第62至63頁），嗣被告於本院準備程序中則改稱：當日除了
    我與蘇文乾一同離開外，有無其他男子或女子陪伴沒有印象
    ，不清楚等語（本院卷第92頁）。蘇文乾則證稱：我記得沒
    有兩名「W商務會館」的小姐坐在車上，車上只有代駕司機
    、我及被告。路口監視器翻拍照片所示泊車台前的兩名小姐
    應該沒有跟我們一起上車等語（本院卷第273至275頁）。顏
    妤庭則於本院證稱：路人跟我說車上總共是4名乘客，包含
    被告、另外那名男子（指蘇文乾），還有兩名酒店工作人員
    。她們沒有下車，我沒有看到人。我不記得到底為什麼我確
    定當時還有兩名小姐等語（本院卷第195至197頁）。惟至現
    場處理員警程建慈所出具職務報告內容，並未提及車禍現場
    有兩名「W商務會館」小姐亦在場。
　　綜上，蘇文乾之證述有關上開經過細節，雖與被告所述不符
    ，然上開不符之處，有部分則與證人即告訴人顏妤庭所證述
    ，以及員警程建慈職務報告內容一致，則蘇文乾上開於本院
    之證述實難遽認全屬臨訟勾串之詞而不足採信。蘇文乾既證
    稱：其與被告一起到「W商務會館」消費，喝酒、唱歌後，
    少爺進來買單，被告跟少爺結帳。被告請「W商務會館」的
    少爺找代駕來開車。我、被告及代駕三個人離開店家，我坐
    副駕駛座後面，被告坐副駕駛座。上車不到幾分鐘，下個路
    口就發生車禍。擦撞之後車子沒有停，有一個路人騎摩托車
    追來跟我們說撞到人了，駕駛就有迴轉停在路邊。被告就下
    車，那時候代駕有下車，我聽到代駕說要打個電話，過沒幾
    分鐘就發現代駕不見了等語，核與被告前揭所辯：我沒有酒
    後駕車，當天我與友人蘇文乾至「W商務會館」飲酒後，是
    請「W商務會館」的服務少爺找代駕來駕駛A車，車禍碰撞事
    故發生時我坐在A車副駕駛座、蘇文乾坐在後座，當時我在
    睡覺，發生車禍碰撞後，我有驚醒，我叫代駕將A車停在路
    邊，自己下車走回車禍現場與顏妤庭對話，等員警到達現場
    ，幫我開車的人也不見了，A車不是我駕駛的等語相符，則
    被告所辯尚非全無可信之餘地。
六、綜上所述，本件檢察官所提出之前揭證據均無法確切證明車
    禍事故發生前，確係被告酒後駕駛A車離開「W商務會館」，
    並與顏妤庭所騎乘B車發生上開車禍碰撞事故，致顏妤庭受
    傷後並駕車逃逸，而被告所為辯解則有蘇文乾之證述可佐，
    尚非全無可信之餘地，則檢察官之舉證既尚未達到使通常一
    般人均不致有所懷疑，而得確信其為真實之程度，仍有合理
    之懷疑存在，揆諸前揭說明，本諸無罪推定原則，被告酒醉
    駕車、肇事逃逸及酒醉駕車肇事致人受傷等犯行，自均屬不
    能證明，應為被告無罪之諭知。　　
據上論結，應依刑事訴訟法第301 條第1 項，判決如主文。
本案經檢察官黃信勇提起公訴，檢察官盧駿道到庭執行職務。
中　　華　　民　　國　　110 　年　　1 　　月　　29　　日
                  刑事第十三庭    審判長法  官  鄭彩鳳

                                        法  官  陳振謙

                                        法  官  陳川傑
以上正本證明與原本無異。
如不服本判決應於收受本判決後20日內向本院提出上訴書狀，並
應敘述具體理由。其未敘述上訴理由者，應於上訴期間屆滿後20
日內向本院補提理由書狀（均須按他造當事人之人數附繕本）「
切勿逕送上級法院」。 
　　　　　　　　　　　　　　　　　     書記官   曾郁庭
中　　華　　民　　國　　110 　年　　2 　　月　　1 　　日